ACORDAO-COMPLETO-2410485

ACÓRDÃO DE RELAÇÃO

ACÓRDÃO DE RELAÇÃO 5549/2020 ATA 15/2020 - SEGUNDA CÂMARA

Acórdão 5549/2020-TCU-Segunda Câmara
Vistos estes autos de recurso de reconsideração interposto por Redram Construtora de Obras Ltda. contra o Acórdão 12.110/2018 - 2
ª Câmara, retificado, por inexatidão material, pelo Acórdão 341/2019-TCU-Segunda Câmara, relatado pelo ministro Augusto Nardes, que, dentre outros pontos, julgou as contas do recorrente irregulares, com condenação ao pagamento de débitos de: R$ 136.273,41 (9/3/2010) , R$ 39.483,52 (11/3/2010) , R$ 9.429,64 (13/5/2010) , R$ 64.268,42 (17/5/2010) , R$ 29.409,26 (26/5/2010) , R$ 105.274,19 (30/7/2010) e R$ 446.040,57 (6/9/2010) , e aplicação de multa de R$ 80.000,00, em razão das seguintes irregularidades detectadas no âmbito do Contrato 653/2009: i) superfaturamento originário dos serviços de transporte de materiais betuminosos com distâncias de transporte superestimadas (R$ 238.681,35, preço histórico de 2010) ; e ii) superfaturamento derivado da aquisição do insumo "CAP 50/70", pago a taxas acima das que foram realmente empregadas (R$ 591.498,66, preço histórico de 2010) .
Considerando que o recorrente alegou, em suma: (i) aplicação no caso em debate da Lei 13.655/2018; (ii) existe um processo em trâmite no Tribunal Regional Federal da 1ª Região (0017303-43.2011.4.01.3600) , no qual litiga com o DNIT, com conclusões periciais que afirmam que as medições 9, 10, 11 e 12 não foram pagas pelo órgão à empresa, sendo credora do DNIT do valor de R$ 2.289.282,64; (iii) não há fundamentação para a multa aplicada, pois não houve dolo;
considerando que o exame da Secretaria de Recursos - Serur demonstrou que, somente considerando o lapso temporal entre a notificação acerca do julgamento dos segundos embargos  (8/11/2019) e a interposição deste recurso de reconsideração  (29/11/2019) , passaram-se 19 (dezenove) dias, com termo a quo em 11/11/2019;
considerando que, nessa situação, o expediente trazendo o presente recurso é intempestivo, uma vez que o prazo para interposição do recurso de reconsideração é de 15 (quinze) dias;
considerando que não há que se falar em superveniência de fatos novos capazes de permitir o conhecimento do recurso intempestivo, uma vez que o recorrente busca afastar sua responsabilidade por meio de argumentos e teses jurídicas, que, ainda que inéditos, não são considerados fatos novos por este Tribunal, conforme farta jurisprudência nesse sentido;
considerando que "novas linhas argumentativas representariam elementos ordinários que somente justificariam o seu exame na hipótese de interposição tempestiva do recurso. Entendimento diverso estenderia para cento e oitenta dias, em todos os casos, o prazo para interposição dos recursos de reconsideração e pedido de reexame, tornando letra morta o disposto no artigo 33 da Lei 8.443/92, que estabelece período de quinze dias para apresentação destes apelos";
considerando os pareceres uniformes da Secretaria de Recursos - Serur e do Ministério Público junto a este Tribunal - MPTCU;
considerando, finalmente, o disposto no art. 143, inciso IV, alínea "b", do Regimento Interno deste Tribunal;
os ministros do Tribunal de Contas da União, reunidos em sessão de 2ª Câmara, ACORDAM, por unanimidade, com fundamento no inciso I do art. 32 e no art. 33 da Lei 8.443/1992, c/c o inciso I do art. 277, §2º do art. 278 e §2º do art. 285 do Regimento Interno deste Tribunal, em:
a) não conhecer do recurso de reconsideração;
b) dar ciência desta deliberação e da instrução da Serur à peça 217 ao recorrente e ao procurador-chefe da Procuradoria da República no Estado do Mato Grosso.
	
1. Processo TC-Processo 021.520/2013-5 (RECURSO DE RECONSIDERAÇÃO - TOMADA DE CONTAS ESPECIAL) 
1.1. Apenso: TC Processo 014.882/2015-9 (SOLICITAÇÃO) 
1.2. Classe de Assunto: I.
1.3. Recorrente: Redram Construtora de Obras Ltda. (CNPJ 76.444.751/0001-69) .
1.4. Unidade: Departamento Nacional de Infraestrutura de Transportes.
1.5. Relatora: ministra Ana Arraes.
1.6. Representante do Ministério Público: subprocurador-geral Paulo Soares Bugarin.
1.7. Relator da deliberação recorrida: ministro Augusto Nardes.
1.8. Unidade Técnica: Secretaria de Recursos (Serur) .
1.9. Representação legal: Jorge Luiz Theodorovicz (não advogado) e outro, representando Redram Construtora de Obras Ltda.. 
1.10. Determinações/Recomendações/Orientações: não há.

Segunda Câmara

Redram Construtora de Obras Ltda. (CNPJ 76.444.751/0001-69).

ANA ARRAES

ministro Augusto Nardes.

Subprocurador-geral Paulo Soares Bugarin.

TOMADA DE CONTAS ESPECIAL (TCE)

Secretaria de Recursos (Serur).